臺灣士林地方法院民事簡易判決
111年度士簡字第27號
原      告  闕河仁
被      告  黃德欽
上列當事人間請求損害賠償事件，本院於民國111年3月24日言詞
辯論終結，判決如下：
    主  文
被告應給付原告新臺幣參拾貳萬伍仟伍佰元，及自民國一一○年
十一月七日起至清償日止，按週年利率百分之五計算之利息。
訴訟費用新臺幣肆仟零陸拾元由被告負擔。
本判決得假執行。
    事實及理由要領
一、原告主張：原告於民國109年8月20日向被告購買門牌號碼臺
    北市○○區○○○路0000號4樓房屋（下稱4樓房屋），被告未告
    知系爭房屋有漏水之情事，且買賣契約書附件不動產標的現
    況說明書第38項亦勾註無滲漏水，然於110年6月20日，門牌
    號碼臺北市○○區○○○路0000號3樓房屋（下稱3樓房屋）住戶
    向原告表示房屋有多處漏水，且已曾向被告反應，被告在買
    賣4樓房屋之過程顯然故意隱瞞房屋漏水問題，原告委由訴
    外人駿瑩工程實業有限公司（下稱駿瑩公司）修繕，應支出
    修繕費用新臺幣（下同）32萬5,500元，乃依法提起本件訴
    訟等語，並聲明求為判決被告應給付原告32萬5,500元，及
    自支付命令送達翌日起至清償日止，按週年利率5％計算之利
    息。　　
二、被告則以：被告曾查看系爭房屋未發現有漏水，水錶也無漏
    水狀況，系爭房屋表面上亦無漏水，系爭房屋於109年間完
    成交屋，被告知有漏水是110年7月9日，已經隔了10個月，
    如果每天有漏水，不會經過10個月才來說有漏水。買賣房屋
    的漏水保固期也只有6個月，原告已經過了保固期，漏水的
    話應該找第三方鑑定單位來處理，沒有看到漏水的證據就沒
    有辦法讓人信服等語，資為抗辯。
三、本院得心證之理由
　　本件原告主張其向被告購買4樓房屋後，經3樓房屋住戶反應
    4樓房屋有滲漏水後，委託駿瑩公司修繕4樓房屋，支出32萬
    5,500元之事實，已據其提出與所述相符之報價單、統一發
    票等件為證，且為被告所不爭執，堪信為真。惟原告主張被
    告應給付修繕費用32萬5,500元乙情，則為兩造所爭執，被
    告並以上開情詞置辯，茲審認如下：
(一)按物之出賣人對於買受人，應擔保其物依第373條之規定危
    險移轉於買受人時無滅失或減少其價值之瑕疵，亦無滅失或
    減少其通常效用或契約預定效用之瑕疵。買賣之物，缺少出
    賣人所保證之品質者，買受人得不解除契約或請求減少價金
    ，而請求不履行之損害賠償；出賣人故意不告知物之瑕疵者
    亦同。民法第354條第1項前段、第360條分別定有明文。次
    按因可歸責於債務人之事由，致為不完全給付者，債權人得
    依關於給付遲延或給付不能之規定行使其權利。因不完全給
    付而生前項以外之損害者，債權人並得請求賠償。民法第22
    7條定有明文。又凡依通常交易觀念，或依當事人之決定，
    認為物應具備之價值、效用或品質而不具備者，即為物有瑕
    疵。出賣人依民法第354條第1項規定，自負有擔保其物依民
    法第373條之規定危險移轉於買受人時，無滅失或減少其價
    值之瑕疵，亦無滅失或減少其通常效用，或契約預定效用之
    瑕疵。買賣標的物如係特定物，於契約成立前已發生瑕疵，
    而出賣人於締約時，因故意或過失未告知該瑕疵於買受人，
    而買受人不知有瑕疵仍為購買者，則出賣人所為給付之內容
    不符合債務本旨，即應負不完全給付之債務不履行責任（最
    高法院94年度台上第1112號判決意旨參照）。
(二)經查，關於4樓房屋有漏水瑕疵乙節，經證人林志憲即駿瑩
    公司負責人到庭證稱：「當時施作就是依據報價內容施作，
    是因為漏水及鋼筋裸露，漏水的原因有開立保固書，記載原
    因及相關照片。」等語，並參諸原告所提出之110年8月25日
    施工保固書（見本院卷第53至71頁），其上明確記載漏水原
    因為4樓房屋內之浴廁、淋浴間地坪防水層失效；浴廁後方
    走道牆壁內廢棄水管未完整封口；浴廁地坪墊高層內糞管與
    周邊水泥形成孔洞等原因，足認4樓房屋確有漏水情形。復
    據證人曹燦燁即3樓房屋住戶到庭證稱：「伊記得109年3月2
    8日以前，3樓房屋就經常漏水，因4樓房屋都是租給人家，
    伊不認識屋主，伊找房客問了電話，打給4樓房屋的屋主黃
    德欽，約3月29日來看3樓房屋，當時房子客廳天花板有水漬
    ，越來越大，廚房、浴室鋼筋裸露，黃先生隔天有請水電來
    看，但找不到原因，我的記事本記載4月18日樓上無法移洗
    衣機，因為可能是洗衣機的接管漏水，後來也都一直沒有處
    理，到了年底伊又打了一通室內電話，一個女孩子說4樓房
    屋已經賣給別人，伊就去找里長，里長叫我在4樓房屋門口
    貼文，叫房東處理，後來新的房東就來處理，後來處理弄了
    很久，現在不會漏水了。」等語，可知4樓房屋於原告購買
    前之109年3月28日即有漏水，且經證人曹燦燁通知被告，被
    告當時亦有請水電前往查看，堪認被告於109年8月20日將4
    樓房屋出售予原告前，即已知4樓房屋有漏水致3樓房屋受損
    之情形，而參諸原告所提出之不動產標的現況說明書，其第
    38項記載：「建築改良物是否有滲漏水情形」，該選項勾選
    否，是被告顯有故意不告知4樓房屋有漏水瑕疵之情，其應
    負物之瑕疵擔保責任甚明。原告因修繕而需支出32萬5,500
    元，有上開施工保固書可參，故依前揭規定，原告主張32萬
    5,500元之損害賠償金額，即屬有據。
(三)致被告雖以前詞置辯，然其故意不告之瑕疵之事實，已如前
    述，依民法第357條規定，自得免除買受人之檢查通知義務
    ，被告所辯自無可採。　　
四、從而，原告依上開法律關係，訴請被告給付32萬5,500元，
    及自支付命令寄存送達生效之翌日即110年11月7日（見支付
    命令卷第63頁）起至清償日止，按週年利率5％計算之利息，
    為有理由，應予准許。
五、本件係就民事訴訟法第427條第1項訴訟適用簡易程序所為被
    告敗訴之判決，依同法第389條第1項第3款之規定，應依職
    權宣告假執行，並依職權確定訴訟費用為4,060元（第一審
    裁判費3,530元、證人旅費530元）由被告負擔。
中　　華　　民　　國　　111 　年　　4 　　月　　7 　　日
                  士林簡易庭  法  官  楊峻宇
以上為正本係照原本作成。
如不服本判決，應於判決送達後20日內向本庭提出上訴狀。（須
按他造當事人之人數附繕本）。 
中　　華　　民　　國　　111 　年　　4 　　月　　7 　　日
                              書記官  蘇彥宇